臺灣臺南地方法院刑事判決
110年度簡上字第123號
上  訴  人
即  被  告  林君垚


上列上訴人即被告因違反保護令案件，不服本院中華民國110年3
月23日110年度簡字第569號第一審簡易判決（聲請簡易判決處刑
書案號：110年度偵字第3087號），提起上訴，本院管轄之第二
審合議庭判決如下：
　　主  文
上訴駁回。
    事實及理由
一、按被告於第二審經合法傳喚，無正當之理由不到庭者，得不
    待其陳述，逕行判決，刑事訴訟法第371條定有明文。次按
    對於簡易判決有不服而上訴者，得準用上開規定，同法第45
    5條之1第3項亦有明定。本件上訴人即被告乙○○經本院合法
    傳喚，無正當理由未到庭，有本院送達證書、個人戶籍資料
    查詢結果單、臺灣高等法院在監在押全國紀錄表及刑事報到
    單在卷可稽（本院簡上卷第199至209頁），依上開規定，爰
    不待其陳述，逕為一造辯論判決。
二、本案經本院第二審合議庭審理結果，認第一審簡易判決之認
    事、用法及量刑均無違法或不當，應予維持，並引用第一審
    簡易判決記載之事實、證據及理由（如附件）。
三、被告雖具狀提起上訴，聲明對於第一審簡易判決有所不服，
    惟僅表示「理由後補」，嗣並未補呈其上訴理由，且於本院
    第二審審理中，經3次傳喚均未到庭敘明其上訴理由。而原
    審經審理結果，認被告犯家庭暴力防治法第61條第4款之違
    反保護令罪之事證明確，適用刑事訴訟法第449條第1項前段
    、第3項、第454條第2項，家庭暴力防治法第61條第4款、刑
    法第11條前段、第47條第1項、第41條第1項前段、刑法施行
    法第1條之1等規定，量處拘役20日，並諭知如易科罰金，以
    新臺幣1,000元折算1日，核其採證、認事及用法並未違反證
    據法則與客觀存在之經驗法則及論理法則，所為量刑亦未逾
    越法定刑度或濫用自由裁量之權限，無悖於罪刑相當原則，
    難認原審判決有何違法失當之處，是被告上訴顯無理由，應
    予駁回。
據上論斷，應依刑事訴訟法第455條之1第1項、第3項、第371條
、第373條、第368條，判決如主文。
本案經檢察官許家彰聲請以簡易判決處刑，檢察官甲○○、丁○○到
庭執行職務。
中　　華　　民　　國　　110 　年　　10　　月　　27　　日
                  刑事第七庭  審判長法　官  黃琴媛
                                    法　官  孫淑玉
                                    法　官  吳彥慧
以上正本證明與原本無異。
不得上訴。
　　　　　　　　　　　　　　　　　　書記官  張儷瓊
中　　華　　民　　國　　110 　年　　10　　月　　29　　日
附件：
臺灣臺南地方法院刑事簡易判決
110年度簡字第569號
聲　請　人　臺灣臺南地方檢察署檢察官
被　　　告　乙○○　男　(民國00年00月0日生)
　　　　　　　　　　身分證統一編號：Z000000000號
　　　　　　　　　　住臺南市○○區○○街00巷000弄00號
　　　　　　　　　　另案於法務部矯正署臺南看守所
上列被告因違反保護令案件，經檢察官聲請以簡易判決處刑（11
0年度偵字第3087號），本院判決如下：
    主  文
乙○○犯違反保護令罪，累犯，處拘役貳拾日，如易科罰金，以新
臺幣壹仟元折算壹日。
    事實及理由
一、本件犯罪事實、證據及應適用之法條，除犯罪事實欄段首：
    「乙○○前因竊盜、不能安全駕駛案件，經本院以107年度聲
    字第489號裁定定應執行刑有期徒刑6月確定，於民國108年5
    月3日徒刑執行完畢。」該事項應予補充外，餘均引用檢察
    官聲請簡易判決處刑書（如附件）之記載。
二、核被告所為，係犯家庭暴力防治法第61條第4款之未遠離住
    居所違反保護令罪。
三、查被告有如檢察官聲請簡易判決處刑書所載之犯罪科刑執行
    情形，有臺灣高等法院被告前案紀錄表1份在卷可稽，其於
    前開有期徒刑執行完畢後，5年內故意再犯本件有期徒刑以
    上之罪，為累犯，本院審酌被告構成累犯之前案為竊盜、不
    能安全駕駛罪，與本件被告所犯之違反保護令案件，其罪名
    、法益種類及罪質，均不相同，難認被告有何特別之惡性或
    對刑罰反應力薄弱之情形，故就被告本件所違反保護令犯罪
    之犯行，不予加重。　　
四、爰審酌被告漠視民事通常保護令裁定之效力，猶恣意進入母
    親丙○○家中，經勸導而不離開，兼衡其犯罪動機、手段、所
    生損害、素行、智識程度、犯後態度等一切情狀，量處如主
    文所示之刑，並諭知易科罰金之折算標準。
五、依刑事訴訟法第449條第1項前段、第3項、第454條第2項，
    家庭暴力防治法第61條第4款，刑法第11條前段、第47 條第
    1項、第41條第1項前段，刑法施行法第1條之1，逕以簡易判
    決處刑如主文。
本案經檢察官許家彰聲請以簡易判決處刑。
中　　華　　民　　國　　110 　年　　3 　　月　　23　　日
  　　　　　　　　刑事第十三庭  法　官　陳振謙
以上正本證明與原本無異。
如不服本判決應於收受判決後20日內向本院提出上訴書狀（應附
繕本）。
  　　　　　　　　　　　　　　　書記官　黃敏純
中　　華　　民　　國　　110 　年　　3 　　月　　24　　日
附錄本案論罪科刑法條：
家庭暴力防治法第61條
違反法院依第14條第1項、第16條第3項所為之下列裁定者，為本
法所稱違反保護令罪，處3年以下有期徒刑、拘役或科或併科新
臺幣10萬元以下罰金：
一、禁止實施家庭暴力。
二、禁止騷擾、接觸、跟蹤、通話、通信或其他非必要之聯絡行
    為。
三、遷出住居所。
四、遠離住居所、工作場所、學校或其他特定場所。
五、完成加害人處遇計畫。
附件：
臺灣臺南地方檢察署檢察官聲請簡易判決處刑書　
                                     110年度偵字第3087號
　　被　　　告　乙○○　男　53歲（民國00年00月0日生）
　　　　　　　　　　　　住臺南市○○區○○街00巷000弄00  號　　　
　　　　　　　　　　　　國民身分證統一編號：Z000000000號
上列被告因違反家庭暴力防治法案件，業經偵查終結，認為宜以
簡易判決處刑，茲將犯罪事實及證據並所犯法條分敘如下：
　　　　　犯罪事實
一、乙○○與丙○○為母子關係，2人間具有家庭暴力防治法第3
    條第3款所定之家庭成員關係。乙○○曾對丙○○為身體或
    精神上不法侵害之行為，經臺灣臺南地方法院於民國109年6
    月2日以109年度家護字第318號民事保護令裁定令其「不得
    對丙○○實施家庭暴力或其他不法侵害之行為﹔不得對潘秀
    英為騷擾、接觸、跟蹤、通話、通信等其他非必要之聯絡行
    為；應遠離丙○○之住居所（臺南市○○區○○街00巷000
    弄00號）至少100公尺」。乙○○並於109年6月19日下午3時
    45分許，經臺南市政府警察局第三分局員警執行該保護令，
    而知悉保護令內容。詎乙○○仍基於違反保護令之犯意，於
    110年1月23日中午12許許，前往丙○○位於臺南市○○區○
    ○街00巷000弄00號之住所違反上揭保護令，嗣經丙○○報
    警處理，始悉上情。
二、案經臺南市政府警察局第三分局移送偵辦。
        證據並所犯法條
一、訊據據被告乙○○固坦承有於上開時間、地點進入告訴人潘
    秀英上址，惟辯稱：因案發當天天氣寒冷，癲癇發作因此才
    會跑到告訴人住處等語。惟查，上開犯罪事實業據丙○○指
    訴明確，並有臺灣臺南地方法院109年度家護字第318號民事
    保護令、違反保護令現場照片2張、臺南市政府警察局第三
    分局109年6月19日下午3時45分保護令執行紀錄表、執行保
    護令權益告知單各1紙在卷可稽。本件事證明確，其犯嫌堪
    予認定。
二、核被告所為，係犯家庭暴力防治法第61條第4款之違反保護
    令罪嫌。　　　
三、依刑事訴訟法第451條第1項聲請逕以簡易判決處刑。
　　此　　致
臺灣臺南地方法院
中　　華　　民　　國　 110　　年　  2 　　月　   4    日
                            檢察官     許 家 彰 
本件證明與原本無異　　　　　　　　　　　　　　　　　　　
中　　華　　民　　國　 109　　年　  2　 　月    23　  日
                            書記官     王 士 紳 
附錄本案所犯法條全文:
家庭暴力防治法第61條
違反法院依第 14 條第 1 項、第 16 條第 3 項所為之下列裁定
者，為本法所稱違反保護令罪，處 3 年以下有期徒刑、拘役或
科或併科新臺幣 10 萬元以下罰金：
一、禁止實施家庭暴力。
二、禁止騷擾、接觸、跟蹤、通話、通信或其他非必要之聯絡行
    為。
三、遷出住居所。
四、遠離住居所、工作場所、學校或其他特定場所。
五、完成加害人處遇計畫。